# 关于双汇 2012 财报中营业利润的疑问

提问人：凌云壮志 111 时间：2013-06-11 22:45:40
但是报表中一年内到期的非流动资产也是没有余额的

回答人：chenyiwei
有可能是买入、到期都在同一年度内，这样在资产负债表上也就没有余额了。可看一下合并现金流量表中“投资支付的现金”和“收回投资收到的现金”是否均很大。